【裁判字號】    99,上易,835
【裁判日期】    990416
【裁判案由】    竊盜
【裁判全文】
臺灣高等法院刑事判決                 99年度上易字第835號
上  訴  人
即  被  告  甲○○
            乙○○
上列上訴人因竊盜案件，不服臺灣士林地方法院99年度易字第54
號，中華民國99年3月5日第一審判決（起訴案號：臺灣士林地方
法院檢察署99年度偵字第2771號，嗣於原審準備程序進行中，被
告就被訴事實為有罪之陳述，經原審告知簡式審判程序意旨，並
聽取當事人意見後，原審合議裁定依簡式審判程序進行），提起
上訴，本院判決如下：
    主  文
上訴駁回。
    理  由
一、依刑事訴訟法第350條、第361條、第362條、第367條規定，
    不服地方法院之第一審判決而上訴者，須提出上訴書狀，並
    應敘述具體理由，此為上訴必備之程式；其所提出之書狀未
    敘述上訴理由，或僅曾以言詞陳述上訴理由者，均應於上訴
    期間屆滿後20日內補提理由書於第一審法院。第一審法院經
    形式審查，認逾期未補提上訴理由者，應定期間先命補正；
    逾期未補正者，為上訴不合法律上之程式，應以裁定駁回。
    倘已提出上訴理由，但所提非屬具體理由者，則由第二審法
    院以上訴不合法律上之程式，判決駁回。而所謂具體理由，
    必係依據卷內既有訴訟資料或提出新事證，指摘或表明第一
    審判決有何採證認事、用法或量刑等足以影響判決本旨之不
    當或違法，而構成應予撤銷之具體事由，始克當之（例如：
    依憑證據法則具體指出所採證據何以不具證據能力，或依憑
    卷證資料，明確指出所為證據證明力之判斷如何違背經驗、
    論理法則）；倘僅泛言原判決認定事實錯誤、違背法令、量
    刑失之過重或輕縱，而未依上揭意旨指出具體事由，或形式
    上雖已指出具體事由，然該事由縱使屬實，亦不足以認為原
    判決有何不當或違法者，皆難謂係具體理由（參照最高法院
    97年台上字第892號判決意旨）。
二、查原判決以上訴人即被告甲○○、乙○○原審審理時對其犯
    行坦承不諱，並有扣案之贓證物可資佐證，足證被告自白核
    與事實相符，堪以採信。又查本件被告2人持老虎鉗、螺絲
    起子竊取電線、變電器，衡之老虎鉗、起子均屬鐵製品，或
    有剪斷電線之功用，或尖端係屬銳角之器具，客觀上當屬足
    以殺傷人生命、身體之器械，而具有危險性之兇器至明，準
    此，核被告2人前開所為，均係犯刑法第321條第1項第3款之
    攜帶兇器竊盜罪。其等對於前揭犯行有犯意聯絡與行為分擔
    ，應論以共同正犯。其次，被告甲○○有起訴書犯罪事實欄
    所載之前科紀錄，此有臺灣高等法院被告前案紀錄表及臺灣
    士林地方法院檢察署刑案資料查註紀錄表各1件在卷可按，
    其受有期徒刑執行完畢後5年內故意再犯本件有期徒刑以上
    之罪，為累犯，依法應加重其刑。爰審酌被告2人年紀尚輕
    ，四肢健全，不思憑己力賺取所需，為貪圖不法利益，竊取
    他人物品，無視他人所有權，惡性非輕，兼衡其等犯罪手段
    尚屬平和，所竊物品價值非鉅，且於竊取得手後旋為警查獲
    ，並將所竊物品歸還，致未生其他損害，復考量被告乙○○
    未曾因竊盜案件經法院判決確定，被告甲○○則曾因竊盜案
    件入監執行完畢等素行，此有臺灣高等法院被告前案紀錄表
    在卷可憑，暨其等犯後坦承犯行態度良好等一切情狀，分別
    量處被告甲○○、乙○○有期徒刑11月、7月。至扣案如附
    表所示之物品，乃被告乙○○所持有供被告2人犯本案所用
    之物或預備使用之物，依法應宣告沒收。另查被告乙○○固
    曾於98年間因竊盜案件，經臺灣板橋地方法院檢察署檢察官
    以98年度偵字第32546號、第33386號提起公訴，仍在臺灣板
    橋地方法院審理中，此外，未曾有任何竊盜或者其他犯罪經
    法院判決處刑之紀錄，此有臺灣高等法院被告前案紀錄表在
    卷可按，又斟酌被告乙○○高職畢業，從事噴漆工作，月入
    4萬餘元，是以，難認其有犯竊盜罪之習慣或懶惰成習而犯
    罪之情。又被告甲○○雖曾於93年至94年間因竊盜案件，經
    臺灣板橋地方法院以94年度易字第473號判處有期徒刑1年4
    月確定，於98年1月21日執行完畢後，被告甲○○亦未再犯
    其他案件，亦有前揭臺灣高等法院被告前案紀錄表在卷可按
    ，被告於99年2月9日再犯本件竊盜案件，兩案之犯罪時間相
    距4年有餘，且犯罪後旋為警查獲，並返還竊盜所得物品，
    未造成被害人過多損害，又斟之被告年紀雖輕，但因國小畢
    業之智識程度，且有犯罪紀錄，工作難覓，失業多時，經濟
    窘迫，又逢農曆過年，害怕面對父母家人，而出此下策，故
    亦難認被告甲○○有犯竊盜罪之習慣或者懶惰成習而犯罪等
    情。復念及被告2人所竊取財物價值非鉅，手段尚稱和平，
    亦於案發後自始坦承犯行，毫無逃避刑事追訴及審判之程序
    ，頗有悔悟之心，因此，公訴人請求本院對被告諭知於刑之
    執行前令入勞動場所強制工作一情，本院審酌上情，認對被
    告2人科處以如主文所示之刑，應已達懲治之效，尚毋併宣
    告於刑之執行前令入勞動場所強制工作之必要，併此敘明。
    被告2人不服，提起本件上訴，均略以：被告坦認犯行，知
    所悔悟，請求從輕量刑，給予自新機會云云，惟查：從形式
    上觀察，原判決並無認定事實錯誤、量刑瑕疵或違背法令之
    情形。被告2人上揭上訴理由，並未具體指述原審有何認事
    用法之違誤。而原審於量刑時就認定被告犯罪之理由及過程
    詳為審酌並敘明理由在案，是被告空言指摘量刑過重云云，
    均屬無據，從而，被告2人所提上訴理由，均未具體指摘原
    判決認事用法究有何不當或違法之處，自非屬得上訴第二審
    之具體理由。依上揭說明，本件上訴未敘述具體理由，其上
    訴自屬不合法律上之程式，應予判決駁回，並不經言詞辯論
    為之。
據上論斷，應依刑事訴訟法第367條前段、第372條判決如主文。
中    華    民    國    99    年    4     月    16    日
                  刑事第八庭審判長法  官  蔡光治
                                  法  官  郭豫珍
                                  法  官  劉嶽承
以上正本證明與原本無異。
不得上訴。
                                  書記官  何仁崴
中    華    民    國    99    年    4     月    16    日

司法院資訊處製作；財團法人民間司法改革基金會備份。
